臺灣高等法院高雄分院刑事判決　　　 100年度上訴字第1026號
上　訴　人　臺灣高雄地方法院檢察署檢察官
上　訴　人
即　被　告　梁祖豪
選任辯護人　朱立人律師
上列上訴人因被告毒品危害防制條例案件，不服臺灣高雄地方法
院100 年度訴字第154 號中華民國100 年5 月24日第一審判決（
起訴案號：臺灣高雄地方法院檢察署99年度偵字第18751 、3639
6 號），提起上訴，本院判決如下：
     主  文
上訴駁回。
     事  實
一、梁祖豪明知甲基安非他命係毒品危害防制條例第2 條第2 項
    第2 款所列之第二級毒品，不得非法持有、販賣，竟仍意圖
    營利，基於販賣第二級毒品甲基安非他命之犯意，分別為下
    列行為：（一）於民國98年8 月25日凌晨某時，在高雄市○
    ○區○○路之益大飯店旁慶豐銀行前，以新台幣（下同）10
    00元代價，販賣第二級毒品甲基安他命1 包予張仁良。（二
    ）又於98年6 月間某日，在高雄市鼓山區○○○○路333 號
    「日光花園」汽車旅館前，以500 元代價，販賣第二級毒品
    甲基安非他命1 包予張仁良。（三）復於98年初，在高雄市
    三民區○○○路11之1 號前空地，以1000元代價，販賣第二
    級毒品甲基安非他命1 包予黃東昇。嗣經警於98年8 月25日
    下午5 時20分許，在高雄市三民區○○○路172 號「益大飯
    店」701 號房臨檢時，查獲張仁良非法持有毒品甲基安非他
    命1 包（驗前淨重0.064 公克，驗後淨重0.059 公克），經
    張仁良供出該毒品係購自梁祖豪，經警循線查獲，始悉上情
    。
二、案經臺灣高雄地方法院檢察署檢察官自動簽分偵辦後偵查起
    訴。
    理  由
壹、有罪部分
一、證據能力
  (一)按法院或檢察官得囑託醫院、學校或其他相當之機關、團體
    為鑑定，並準用第203 條至第206 條之1 之規定，刑事訴訟
    法第208 條第1 項亦定有明文。依此，法院或檢察官對於審
    判或偵查中之案件，認須實施鑑定而選任鑑定人或囑託鑑定
    機關（團體）為之者，該等鑑定報告自具有證據能力。本案
    卷高雄醫學大學附設中和紀念醫院99年5 月4 日0000-000、
    0000-000號檢驗報告（見99年度偵字第18751 號卷< 下稱偵
    二卷> 第193 頁、第194 頁）既均係檢察官囑託醫院所為之
    鑑定，自均屬刑事訴訟法第159 條第1 項所指例外情形，均
    應具有證據能力。
  (二)次按被告以外之人於審判外之言詞或書面陳述，除法律有規
    定者外，不得作為證據，刑事訴訟法第159 條第1 項固定有
    明文。惟按被告以外之人於審判中滯留國外或所在不明而無
    法傳喚或傳喚不到者，其於檢察事務官、司法警察官或司法
    警察調查中所為之陳述，經證明具有可信之特別情況，且為
    證明犯罪事實之存否所必要者，得為證據，刑事訴訟法第15
    9 條之3 第1 項第3 款定有明文。查證人張仁良於本案在警
    詢中之陳述，固屬傳聞證據，惟其於警詢時之陳述，係首次
    接受本件犯罪相關案情之詢問，距離案發較近，記憶較為清
    晰，復經隔離，尚未聽聞被告關於本案之陳述，其陳述自較
    無機會受到不當之汙染，應認具有可信之特別情況，且為證
    明本件犯罪事實之存否所必要，又張仁良經原審及本院審理
    時經傳喚，原址因「拆遷」而無法送達，經原審拘提亦無著
    ，有送達證書、公文封、高雄市政府警察局三民第二分局10
    0 年5 月5 日高市警三二分偵字第1000011182號函、高雄地
    方法院拘票及報告書在卷可參（見原審100 年度訴字第154
    號卷< 下稱原審卷> 第77之1 頁至第77之4 頁、本院卷第52
    至53頁），顯見其所在不明而無法傳喚甚明，承前揭法條意
    旨，其於警詢之陳述，自有證據能力。
  (三)再按被告以外之人於偵查中向檢察官所為陳述，除顯有不可
    信之情況者外，得為證據，刑事訴訟法第159 條之1 第2 項
    定有明文。偵查中對被告以外之人所為之偵查筆錄，性質上
    係屬傳聞證據。惟現階段刑事訴訟法規定檢察官代表國家偵
    查犯罪、實施公訴，依法其有訊問被告之權，證人且須具結
    ，而實務運作時，檢察官偵查中向被告以外之人所取得之陳
    述，原則上均能遵守法律規定，不致違法取供，其可信度極
    高，是證人張仁良、賴雅茹、楊雅筑及鄭啟智於偵查中業經
    檢察官以證人身分予以訊問，並經依法具結在卷，並無證據
    顯示檢察官在偵查時有不法取供之情形，亦未有何不可信之
    情況，揆諸前揭說明，證人張仁良、賴雅茹、楊雅筑及鄭啟
    智於偵查中之證述（98年度他字第6653號卷< 下稱偵一卷>
    第18頁至第21頁、第58頁至第59頁、第48至第49頁），均具
    有證據能力。
  (四)末按被告以外之人於審判外之言詞或書面陳述，除法律有規
    定者外，不得作為證據，刑事訴訟法第159 條第1 項定有明
    文；又被告以外之人於審判外之陳述，雖不符合同法第159
    條之1 至第159 條之4 之規定，但經當事人於審判程序同意
    作為證據，法院審酌該言詞陳述或書面陳述作成時之情況，
    認為適當者，亦得為證據。當事人、代理人或辯護人於法院
    調查證據時，知有第159 條第1 項不得為證據之情形，而未
    於言詞辯論終結前聲明異議者，視為有前項之同意，刑事訴
    訟法第159 條之5 亦著有明文。查本判決下列所引用之各該
    被告以外之人於審判外之陳述，其屬傳聞證據部分，均經檢
    察官、被告、辯護人就前開審判外之陳述於本院審判程序中
    就其證據能力表示無意見、未予爭執，且迄至言詞辯論終結
    前亦未再聲明異議，本院審酌此等證據資料製作時之情況，
    核無違法取證或證明力明顯過低之瑕疵，本院亦認以之作為
    證據應屬適當，故揆諸上開規定，應認前揭證據資料均例外
    有證據能力。
二、訊據被告梁祖豪矢口否認涉有前開販賣第二級毒品甲基安非
    他命犯行，辯稱：伊不知事情如何發生，但伊並未販賣第二
    級毒品甲基安非他命予張仁良及黃東昇云云。經查：
  (一)犯罪事實一（一）、（二）販賣第二級毒品甲基安非他命予
    張仁良部分
    證人張仁良於警詢時業已稱其確有施用第二級毒品安非他命
    ，購毒來源為被告梁祖豪無訛（見偵一卷第10至11頁）；於
    檢察官偵查中復明確具結證稱：「（在八月二十五日凌晨時
    在三民區○○路在益大飯店隔壁的慶豐銀行前面梁祖豪是否
    有賣安非他命給你？）有。」「（多少錢買的？）我是拿一
    千元跟他買的。」「（是否查到的這一包？）是的。」「（
    是否會認錯人？）不會，因他人剛勒戒出來．．．是當天剛
    勒戒所出來，他打電話給我，他跟我說他急著需要用錢，是
    否可以幫他。」「（之前去明誠路跟他買是何時的事情？）
    大約六月多有去他家附近日光花園汽車旅館門口那邊跟他買
    五百元的安非他命，這次賴雅茹有跟去。」（見偵一卷第19
    至20頁）等語，核與證人賴雅茹偵訊時證稱：98年6 月間某
    日與張仁良到日光花園汽車旅館門口，向梁祖豪買500 元甲
    基安非他命；另梁祖豪於勒戒出來後，又於98年8 月25日凌
    晨打電話給張仁良，說他在益大飯店對面銀行，要伊與張仁
    良下樓去，並叫張仁良上車拿東西；梁祖豪是用衛生紙包住
    安非他命，伊有看到梁祖豪交給張仁良等語（見偵一卷第20
    頁），均互核相符；且被告梁祖豪前於98年間，因施用毒品
    案件，經原審法院裁定送觀察勒戒後，於98年8 月24日因無
    繼續施用之傾向而釋放之事實，有臺灣高等法院被告前案紀
    錄表可參，益徵張仁良與賴雅茹上開證稱：梁祖豪勒戒出來
    後，於8 月25日凌晨，又打電話給張仁良並販賣第二級毒品
    甲基安非他命予張仁良等語，與梁祖豪上開勒戒出所之時間
    相符，應屬可採；況張仁良與賴雅茹與梁祖豪均無怨隙，實
    無甘冒偽證罪責而設詞誣陷梁祖豪之理。此外，經警於98年
    8 月25日下午5 時20分許於張仁良位在高雄市三民區○○○
    路172 號益大飯店入住之第701 號房間內所扣案之白色晶體
    1 包，經送驗結果，確為第二級毒品甲基安非他命，亦有高
    雄醫學大學附設中和紀念醫院99年5 月4 日0000-000號檢驗
    報告（見偵一卷第194 頁）附卷可參，佐以證人張仁良與賴
    雅茹均證稱：扣案毒品是98年8 月25日凌晨購自被告梁祖豪
    等語，已如前述；是被告梁祖豪確有於犯罪事實一（一）、
    （二）所示時地，販賣第二級毒品甲基安非他命予張仁良之
    事實，已堪認定。
  (二)犯罪事實一（三）販賣第二級毒品甲基安非他命予黃東昇部
    分
 1. 本案證人黃東昇經原審及本院傳喚、拘提，固均未到案，惟
    證人楊雅筑於檢察官偵查中業已證稱：黃東昇曾要伊傳話給
    梁祖豪說要買甲基安非他命，黃東昇與梁祖豪是於98年初在
    鄭啟智家門口交易，代價大約是1000元，伊當時在旁邊等黃
    東昇等語（見偵一卷第58頁至第59頁），於原審審理時復證
    稱：黃東昇曾經請伊向梁祖豪傳話說要購買甲基安非他命，
    因為伊認識梁祖豪，且與梁祖豪是鄰居，透過伊向梁祖豪購
    買毒品比較便宜等語（見原審卷第92頁反面至第93頁反面）
    ，核與證人鄭啟智於偵訊及原審審理時證稱：98年初黃東昇
    住伊家，黃東昇向梁祖豪買過毒品，兩人相約在伊位於三民
    區○○○路11之1 號住處門口前交易甲基安非他命，價格是
    500 元至1000元等語（見偵一卷第48頁至第49頁、原審卷第
    96頁至第97頁）相符，參以證人楊雅筑、鄭啟智二人就被告
    梁祖豪與黃東昇交易第二級毒品甲基安非他命之時間、地點
    、金額均證述一致，且證人楊雅筑與鄭啟智均為交易以外之
    第三人，而證人楊雅筑與梁祖豪係屬舊識，業經證人楊雅筑
    證述如上，另證人鄭啟智與黃東昇為朋友關係，兩人均無誣
    陷被告之動機，亦不至虛捏上開販毒情節，是被告梁祖豪確
    有於上開時地，販賣第二級毒品甲基安非他命予黃東昇之事
    實，亦堪認定。
  2.至於證人楊雅筑於原審審理時雖又證稱：伊沒有看到梁祖豪
    與黃東昇之交易過程，黃東昇雖有叫伊問梁祖豪有沒有賣甲
    基安非他命，但是黃東昇沒有告訴伊之後有向梁祖豪買毒品
    云云。惟查，證人楊雅筑於原審審理時業已證稱：黃東昇向
    伊借電話打給梁祖豪，而梁祖豪至鄭啟智家門口找黃東昇時
    ，伊有在同一地點，．．．梁祖豪與黃東昇在鄭啟智家門口
    見面後，黃東昇有拿毒品出來分伊使用等語（見院二卷第94
    頁至第95頁反面），而證人鄭啟智於偵訊及原審審理時亦證
    稱：黃東昇有使用楊雅筑之電話打給梁祖豪買過毒品（見偵
    一卷第48頁、原審卷第98反面），及證稱：黃東昇於98年初
    有向梁祖豪購買過毒品，交易地點在伊家門口巷子，當時黃
    東昇回到伊家後，身上就有帶第二級毒品甲基安非他命回來
    ，說是向梁祖豪購買的，也有分伊施用等語（見原審卷第96
    頁反面至第97頁），就兩人上開證述內容觀之，其等二人就
    黃東昇以楊雅筑之手機聯絡梁祖豪、梁祖豪與黃東昇於鄭啟
    智家門口會面及黃東昇與梁祖豪見面後有拿出甲基安非他命
    給楊雅筑及鄭啟智2 人吸食等情，均互核相符，足徵黃東昇
    與梁祖豪會面之目的，確為購買第二級毒品甲基安非他命無
    訛，是證人楊雅筑雖於原審審理中證稱：不清楚梁祖豪有無
    販賣毒品給黃東昇云云，實屬迴護被告之詞，無從執為有利
    於被告梁祖豪之認定。至證人鄭啟智於原審審理時雖就是否
    親眼於其家門口目睹被告梁祖豪販賣第二級毒品甲基安非他
    命予黃東昇乙節證稱：沒有印象云云，惟經原審提示偵訊筆
    錄並告以要旨後詢是否如此陳述，乃證稱：「是的，我現在
    有想起來這件事了，我當時於偵訊中印象比較深刻，所以應
    該以我於偵訊中所證述為準。」（原審卷第98反面）顯見證
    人鄭啟智於原審審理時部分證述雖前後略有出入，乃因時間
    經過記憶不清，亦難資為被告有利之論據。
  (三)按販賣毒品係政府嚴予查緝之違法行為，且毒品可任意分裝
    或增減其份量，而每次買賣之價量，亦隨時依雙方關係之深
    淺、當時之資力、需求程度及對行情之認知等因素，機動調
    整，因之販賣之利得，除經被告坦承犯行，或帳冊價量均記
    載明確外，委難查得實情，是縱未確切查得販賣賺取之實際
    差價，但除別有事證，足認係按同一價格轉讓，確未牟利之
    情形外，尚難執此認非法販賣之事證有所不足，致知過坦承
    者難辭重典，飾詞否認者反得逞僥倖，而失情理之平；且為
    販賣毒品之不法行為者，苟無利可圖，應無甘冒持有毒品遭
    查獲之極大風險，從事此買賣工作，是其販入之價格必較售
    出之價格低廉，而有從中賺取買賣差價牟利之意圖及事實，
    應屬符合論理法則而不違背社會通常經驗之合理判斷，從而
    被告梁祖豪上開出售第二級毒品甲基安非他命與張仁良2 次
    、黃東昇1 次，具有營利之意圖，亦堪認定。
  (四)綜上所述，被告梁祖豪雖辯稱並未販賣第二級毒品甲基安非
    他命予張仁良及黃東昇云云，核與證人張仁良、賴雅茹、楊
    雅筑、鄭啟智證述情節不符，尚難採信；選任辯護人以證人
    單一指證不足認定被告販賣第二級毒品等語為被告辯護，亦
    無理由。被告梁祖豪販賣第二級毒品甲基安非他命之事實，
    事證至為明確，其犯行洵堪認定。
三、核被告梁祖豪就犯罪事實一（一）（二）（三）所為，均係
    犯毒品危害防制條例第4 條第2 項之販賣第二級毒品罪，共
    3 罪；被告梁祖豪各次持有第二級毒品之低度行為，均為販
    賣第二級毒品之高度行為所吸收，均不另論罪。又被告梁祖
    豪所犯上開各罪間，犯意各別，行為互殊，應予分論併罰。
    原審認被告梁祖豪此部分罪證明確，因而適用毒品危害防制
    條例第4 條第2 項、第19條第1 項，刑法第11條、第51條第
    5 款規定，並審酌被告梁祖豪明知施用毒品者容易有成癮性
    且戒除不易，毒品除嚴重傷害個人身心外，亦足以腐蝕民心
    國基，仍意圖營利而販賣足以令人具成癮性、濫用性之第二
    級毒品甲基安非他命，且次數達3 次，實不足取，暨衡酌其
    高中肄業、家境勉持，及犯罪之動機、手段、所得利益等一
    切情況，三罪分別均量處有期徒刑7 年4 月，並定其應執行
    之刑為有期徒刑8 年6 月。復敘明查獲之第一、二級毒品及
    專供製造或施用第一、二級毒品之器具，不問屬於犯人與否
    ，均沒收銷燬之，毒品危害防制條例第18條第1 項前段定有
    明文，本案查扣之晶體共1 包（含包裝袋1 只，驗前淨重0.
    064 公克，驗後淨重0.059 公克）經送驗後檢出含有甲基安
    非他命成分，有高雄醫學大學附設中和紀念醫院檢驗報告在
    卷可稽（見偵二卷第194 頁），為毒品危害防制條例第2 條
    第2 項第2 款所列之第二級毒品，不問屬於犯人與否，本應
    依毒品危害防制條例第18條第1 項前段之規定，宣告沒收銷
    燬之，然上開毒品於被告販賣予張仁良後，已歸張仁良所有
    （最高法院98年台上字第12 23 號判決要旨參照），且上開
    扣案毒品業經原審法院99年度審聲字第2465號裁定單獨宣告
    沒收之（見原審卷第108 之1 頁），本案中自無庸再為沒收
    銷燬之宣告；另被告就犯罪事實一（一）（二）（三）販賣
    第二級毒品取得之交易價金（各為1,000 元、500 元、1000
    元，合計2,500 元），雖未扣案，惟均係被告販賣第二級毒
    品所得之財物，應俱依毒品危害防制條例19條第1 項規定，
    宣告沒收，如全部或一部不能沒收時，均以其財產抵償之。
    其認事用法，核無不合，量刑亦屬允當。被告上訴意旨否認
    犯罪，指摘原判決不當，為無理由，應予駁回。
貳、無罪部分
一、公訴意旨另以：被告梁祖豪明知甲基安非他命係毒品危害防
    制條例所定列管之第二級毒品，依法不得販賣之，猶基於販
    賣第二級毒品之犯意，分別為下列行為：（一）於98年7 月
    間某日在高雄縣仁武鄉○○路某處以1000元代價，販賣第二
    級毒品甲基安非他命予張仁良；（二）於98年6 月間某日在
    鼓山區瑞豐夜市附近某大樓前（靠近中華一路），以500 元
    代價販賣第二級毒品甲基安非他命予陳冠廷；（三）於99年
    3 月中旬某日15時許，在三民區○○路及十全路口，以1000
    元代價，販賣第二級毒品甲基安非他命予黃祺樑，因認被告
    此部分亦均涉犯毒品危害防制條例第4 條第2 項販賣第二級
    毒品甲基安非他命罪嫌云云。
二、按犯罪事實應依證據認定之，無證據不得認定犯罪事實；不
    能證明被告犯罪者，應諭知無罪之判決，刑事訴訟法第154
    條第2 項、第301 條第1 項分別定有明文。次按事實之認定
    ，應憑證據，如未能發現相當證據，或證據不足以證明，自
    不能以推測或擬制之方法，以為裁判基礎。而認定不利於被
    告之事實，須依積極證據，茍積極之證據本身存有瑕疵而不
    足為不利於被告事實之認定，即應為有利於被告之認定，更
    不必有何有利之證據，而此用以證明犯罪事實之證據，猶須
    於通常一般人均不至於有所懷疑，堪予確信其已臻真實者，
    始得據以為有罪之認定，倘其證明尚未達到此一程度，而有
    合理性之懷疑存在，致使無從為有罪之確信時，即應為無罪
    之判決（最高法院82年度臺上字第163 號判決、76年臺上字
    第4986號及30年上字第816 號等判例意旨參照）。次按，檢
    察官就被告犯罪事實，應負舉證責任，並指出證明之方法，
    刑事訴訟法第161 條第1 項定有明文。因此，檢察官對於起
    訴之犯罪事實，應負提出證據及說服之實質舉證責任。倘其
    所提出之證據，不足為被告有罪之積極證明，或其指出證明
    之方法，無從說服法院以形成被告有罪之心證，基於無罪推
    定之原則，自應為被告無罪判決之諭知（最高法院92年臺上
    字第128 號判例要旨參照）。
三、公訴意旨認被告梁祖豪另涉有上開毒品危害防制條例第4 條
    第2 項之販賣第二級毒品罪嫌，無非係以證人張仁良、陳冠
    廷及黃祺樑於警詢及偵查中所為之證述其主要論據。然訊據
    被告堅詞否認此部分有何販賣第二級毒品之犯行，辯稱：伊
    不知事情如何發生，但伊並未販賣第二級毒品甲基安非他命
    予張仁良、陳冠廷及黃祺樑等語。
四、按犯施用、販賣第一、二級毒品等罪，供出毒品來源因而破
    獲者，得減輕其刑，毒品危害防制條例第17條定有明文，良
    以毒品買受者之指證，其憑信性於通常一般人已有所懷疑，
    尚難確信其為真實；加以供出毒品來源而破獲者，復得減輕
    其刑，則其指證之真實性猶有疑慮，是施用毒品者所稱其向
    某人買受毒品之指證，不得作為有罪判決之唯一證據，仍須
    調查其他必要之證據，以察其是否與事實相符；茲所謂必要
    之補強證據，固不以證明販賣毒品犯罪構成要件之全部事實
    為必要，但以與施用者之指證具有相當之關聯性為前提，其
    經與施用者之指證綜合判斷，已達於通常一般人均不致有所
    懷疑，而得確信施用者之指證為真實者，始得為有罪之認定
    （最高法院93年台上字第6750號判決、94年台上第2033號判
    決、96年度臺上字第351 號判決、最高法院99年台上字第36
    42號判決要旨參照）。是施用毒品者關於其向某人購買毒品
    之供述，必須補強證據佐證，以擔保其供述之真實性，俾貫
    徹刑事訴訟無罪推定及嚴格證明之基本原則。然查：本件公
    訴意旨一（一）部分，證人張仁良於警詢及偵訊中固證稱：
    伊於98年7 月間有在仁武澄觀路向梁祖豪以1000元代價購買
    安非他命云云；公訴意旨一（二）部分，證人陳冠廷於警詢
    及偵訊時證稱：伊於98年6 月間在梁祖豪位於高雄市瑞豐夜
    市居所樓下以500 元代價向其購買安非他命云云；公訴意旨
    一（三）部分，證人黃祺樑於偵訊及本院審理時固證稱：伊
    於99年3 月在博愛路與十全路口，向梁祖豪購買1000元安非
    他命云云；然購毒者對販毒者而言，屬具有對向性關係之單
    一證據或敵性證人，不免有作利己損人之不實供述之虞，已
    如前述；此種虛偽危險性較大之被告以外之人所為之陳述，
    為避免其嫁禍他人，藉以發見實體之真實，除以具結、交互
    詰問、對質等方法，以擔保其真實性外，自仍應認有補強證
    據以增強其陳述之憑信性，始足為認定被告犯罪事實之依據
    ；然公訴意旨所指之被告上開犯罪事實，除前開證人單一片
    面之證述外，均無其他與公訴意旨所指事實相符且具關聯性
    之必要證據，足資補強審認；則公訴意旨所舉被告梁祖豪涉
    犯上開販賣第二級毒品犯行之證人單一指述之證據，實不足
    為被告梁祖豪此部分確有上開犯行之積極證明；且公訴意旨
    所指被告此部分犯案證明之方法，尚未達於通常一般人均不
    致有所懷疑，而得確信被告梁祖豪確有上開犯行之真實程度
    ；亦無從說服法院形成對被告梁祖豪就上開販賣第二級毒品
    犯行為有罪之心證。此外，本院依卷內現存全部證據資料，
    復查無其他積極證據，足資證明被告梁祖豪此部分確有公訴
    意旨所指上開販賣第二級毒品之犯行，揆諸前揭說明，被告
    梁祖豪被訴此部分涉犯販賣第二級毒品罪嫌部分，均屬犯罪
    不能證明，自應就此部分，另為被告梁祖豪無罪之諭知。
五、原審就此部分，認被告梁祖豪犯罪不能證明，而為被告梁祖
    豪無罪之諭知，經核並無違誤。檢察官上訴意旨雖以：警方
    曾調閱被告所曾持用之0000000000號行動電話之通聯記錄，
    證人張仁良、陳冠庭、楊雅筑均曾指述以0000000000號行動
    電聯絡購毒事宜，證人張仁良、陳冠庭、楊雅筑、黃祺樑之
    指述被告販毒，應可互為補強證據云云。惟按行為之處罰，
    一罪一罰，各罪獨立，販賣毒品之數罪間，自應各具補強證
    據方足認定。本案卷內並無檢察官上訴意旨所指被告此部分
    販賣第二級毒品犯罪之電話之通聯記錄，雖警卷內有「梁祖
    豪0000000000自980711至981011雙向通話對象」之一覽表，
    惟亦無公訴意旨所指被告此部分販賣第二級毒品犯罪之通話
    聯記錄，而證人張仁良、陳冠庭、楊雅筑、黃祺樑雖曾指述
    被告販賣第二級毒品，然所指販賣第二級毒品之對象、時地
    不同，非屬同一犯罪，自難互為補強證據，檢察官據以上訴
    ，為無理由，應予駁回。
據上論斷，應依刑事訴訟法第368 條，判決如主文。
本案經檢察官鍾忠孝到庭執行職務。
中    華    民    國   100    年    8    月    23    日
                 刑事第十庭    審判長法  官  陳中和
                                     法  官  林水城
                                     法  官  蔡國卿
以上正本證明與原本無異。
如不服本判決應於收受本判決後10日內向本院提出上訴書狀，其
未敘述上訴理由者，並得於提起上訴後10日內向本院補提理由書
狀（均須按他造當事人之人數附繕本）「切勿逕送上級法院」。
中    華    民    國   100    年    8    月    23    日
                                     書記官  張明賢
附錄本判決論罪科刑法條：
毒品危害防制條例第4 條第2 項
製造、運輸、販賣第二級毒品者，處無期徒刑或7 年以上有期徒
刑，得併科新臺幣1 千萬元以下罰金。